# 未申报出口退税放哪个会计科目？

提问人：wasyd 时间：2018-02-10 11:21:59
如上提问，放其他流动资产还是其他应收款呢

回答人：chenyiwei
其他流动资产。尚未取得确定金额、时间的无条件收款权利。另外确认其他流动资产应以确保可获得有效的退税单证为前提。